【裁判字號】    98,抗,21
【裁判日期】    980406
【裁判案由】    本票裁定
【裁判全文】
臺灣新竹地方法院民事裁定                98年度抗字第21號
抗  告  人  皇家建設工程股份有限公司
法定代理人  丙○○
抗  告  人  甲○○
相  對  人  乙○○
上列抗告人與相對人間因本票裁定事件，對於中華民國九十八年
三月六日本院九十八年度司票字第一五七號裁定提起抗告，本院
裁定如下：
    主    文
抗告駁回。
抗告程序費用新臺幣壹仟元由抗告人負擔。
    理    由
一、按執票人向本票發票人行使追索權時，得聲請法院裁定後強
    制執行，票據法第一百二十三條定有明文。又本票執票人依
    上開規定聲請法院所為之裁定及抗告法院之裁定，均僅係依
    非訟事件程序審查強制執行許可與否，並無確定實體上法律
    關係存否之效力，如發票人就票據債務之存否有所爭執，自
    應由發票人提起確認之訴，以資解決（最高法院五十六年度
    臺抗字第七一四號、五十七年度臺抗字第七六號著有判例可
    資參照）。
二、本件相對人主張：伊執有抗告人簽發如原審裁定所示之本票
    一紙（簡稱系爭本票），並免除作成拒絕證書，詎屆期提示
    未獲付款，爰依票據法第一百二十三條規定聲請裁定許可強
    制執行等情，業據相對人於原審提出系爭本票一紙為證，原
    裁定予以准許，即無不合。
三、抗告意旨略以：抗告人與相對人之前簽有協議書所載新臺幣
    （下同）三百萬元為投資金額，另三百萬元為投資工地完工
    之利潤，茲因二年來房地產不景氣，建築融資無法核貸，致
    使工地無法正常運作，導致部分工地遭法院拍賣，目前正在
    整合中，期盼能歸還本金三百萬元，至利潤三百萬元已經無
    力支付，為此爰請求廢棄原裁定等語。然查，抗告人所稱上
    情，即便屬實，亦僅屬兩造間實體法上應如何處理債權債務
    關係之爭執事項，揆諸首揭說明，自應由兩造自行處理，兩
    造間倘仍有爭執，即應由抗告人另行提起訴訟，以資解決，
    究非本件非訟程序所得加以審究。綜上，抗告人提起抗告為
    無理由，應予駁回。
四、據上論結，本件抗告為無理由，依非訟事件法第四十六條、
    第二十四條第一項、第二十一條第二項、第二十三條，民事
    訴訟法第四百九十五條之一第一項、第四百四十九條第一項
    、第九十五條、第七十八條、第八十五條第一項前段，裁定
    如主文。
中    華    民    國  九十八  年    四    月    六    日
                              臺灣新竹地方法院民事第二庭
                                  審判長法  官  汪銘欽
                                        法  官  陳順珍
                                        法  官  鄭政宗
以上正本係照原本作成。
如不服本裁定，僅得於收受本裁定正本送達後十日內，以適用法
規顯有錯誤為理由，向本院提出再抗告狀，（須附繕本一份及繳
納再抗告裁判費新臺幣1,000元），經本院許可後始可再抗告。
中    華    民    國  九十八  年    四    月    六    日
                                        書記官  巫芳瑩


司法院資訊處製作；財團法人民間司法改革基金會備份。
